臺灣高等法院臺中分院刑事判決　　　　　　　　　　九十三年度上重訴字第五八號
　　上　訴　人
　　即　被　告　己○○
　　選任辯護人　鄭秀珠律師
　　　　　　　　張智翔律師
右上訴人因違反毒品危害防制條例案件，不服臺灣彰化地方法院九十三年度訴字第五
三九號中華民國九十三年十一月十九日第一審判決（起訴案號：臺灣彰化地方法院檢
察署九十三年度偵字第二一九二、三四一九號），提起上訴，本院判決如左：
    主  文
原判決撤銷。
己○○連續販賣第一級毒品，處無期徒刑，褫奪公權終身，扣案之海洛因肆拾柒包（
合計淨重拾點肆捌公克）除包裝袋外，均沒收銷燬之；扣案之包裝前開海洛因之包裝
袋肆拾柒個（合計包裝重拾伍點捌捌公克）、行動電話貳支（分別為ＢＥＮＱ牌及Ｏ
ＫＷＡＰ牌，序號分別為：000000000000000號、00000000
0000000）、分裝用塑膠袋壹包均沒收；因販賣第一級毒品所得之新臺幣壹萬
仟玖佰肆拾元（含扣案之新臺幣玖佰肆拾元）沒收，其中新臺幣壹萬參仟元如全部
或一部不能沒收時，以其財產抵償之；又連續販賣第二級毒品，處有期徒刑玖年，褫
奪公權捌年，扣案之行動電話貳支（分別為ＢＥＮＱ牌及ＯＫＷＡＰ牌，序號分別為
：000000000000000號、000000000000000）、分裝
用塑膠袋壹包均沒收；因販賣第二級毒品所得之新臺幣貳萬玖仟元沒收，如全部或一
部不能沒收時，以其財產抵償之。主刑及褫奪公權部分，分別應執行無期徒刑，褫奪
公權終身。
    事  實
一、己○○（綽號「老鐵」）自民國九十二年十月間起，每半個月自真實姓名、年籍
    不詳、綽號「阿文」之成年男子處，以新台幣三萬元至五萬一千元不等之代價，
    購入數量不詳之第一級毒品海洛因與第二級毒品安非他命後，即在彰化縣彰化市
    ○○街二七七之二號其友人住處外之竹林內，將購入之毒品以塑膠袋分裝成大小
    不等之重量，再以門號0000000000號（放於ＯＫＷＡＰ牌行動電話中
    ）及0000000000號（放於ＢＥＮＱ牌行動電話中，起訴書誤載為00
    00000000）等行動電話作為對外聯繫販毒之工具。其即自九十二年十月
    間起至九十三年三月十二日被查獲前止，基於販賣毒品以營利之概括犯意，先後
    於下述時間、地點，販賣海洛因或安非他命予陳志偉等人：
  (一)其自九十二年十月間起至九十三年一月中旬農曆過年前止（起訴書載為至九十二
    年十二月二十六日止），每隔三至四天，由陳志偉以0000000000號行
    動電話撥打己○○0000000000號行動電話表明購買海洛因之數量後，
    二人再相約在彰化縣彰化市大竹里綽號「阿宗」住家附近或彰化市○○路某巷內
    ，己○○即以每次五百元之價錢，販賣第一級毒品海洛因予陳志偉十次，販賣第
    一級毒品所得共五千元。
　(二)其再分別於九十三年二月九日下午五時三十分許、同年月十八日下午四時十八分
    許、同年三月十日下午十時八分許、同年月十二日下午六時六分許，由甲○○以
    0000000000號或0000000000號撥打己○○0000000
    000號或0000000000號行動電話表明購買海洛因之數量後，二人再
    相約在彰化縣彰化市○○街、同市○○路之「準度撞球場」等地，由己○○先後
    販賣海洛因一千元、一千元、五百元及五百元給甲○○，販賣第一級毒品所得共
    三千元；另於九十三年二月九時下午七時十三分許，由甲○○撥打己○○000
    0000000號行動電話表明購買安非他命之數量後，二人再相約在前開「準
    度撞球場」，由己○○販賣一千元之安非他命給甲○○，販賣第二級毒品所得為
    一千元。（起訴書載為自九十三年一月間起至九十三年三月十二日十八時六分許
    止，每隔三至七天，在彰化縣彰化市○○路「準度撞球場」或福山街綽號「阿宗
    」住家，每次以五百元至一千元之價錢，販賣第一級毒品海洛因、第二級毒品安
    非他命予甲○○）。
  (三)其復於九十三年一月中旬某日（即九十三年一月之農曆年前一星期）、同年二月
    九日下午二時十三分許及同年三月初某日，由乙○○以公共電話或000000
    0000號（其後改號為0000000000號）撥打己○○0000000
    000號行動電話表明購買安非他命或海洛因之數量後，二人再相約在彰化縣彰
    南路彰化百貨附近、同路大竹圍統一超商附近及彰化百貨附近，由己○○先後以
    六千元、二千元及一萬一千元之代價，販賣安非他命給乙○○各一次，販賣第二
    級毒品所得共一萬九千元；並於同年一月底某日，在彰化縣彰化市○○路玉皇宮
    附近，由己○○以二千元之代價，販賣海洛因給乙○○一次，販賣第一級毒品所
    得為二千元（起訴書載為自同年二月間起至同年三月初止，在彰化縣彰化市○○
    路玉皇宮圍牆內或彰化市○○路二段大竹圍橋頭７─１１統一超商前，以每次一
    千元至二千元之價錢，販賣三至四次之第二級毒品安非他命予乙○○，販賣海洛
    因給乙○○部分未據起訴）。
  (四)其又分別於九十三年一月中旬某日（農曆年前）、同年二月中旬某日及同年三月
    九日下午五時五十分許，由劉俊民以0000000000號行動電話撥打己○○0000000000號行動電話表明購買安非他命之數量後，二人再相約在
    彰化縣彰化市○○路彰化百貨附近，由己○○每次以三千元之代價，販賣安非他
    命給劉俊民共三次（起訴書載為自同年二月間起至同年三月九日十七時五十分許
    止，以每次二千元至三千元之代價，販賣三次第二級毒品安非他命予劉俊民），
    販賣第二級毒品所得共九千元。
  (五)己○○復於九十三年二月九日下午一時五十八分許及三月十月下午九時三分許，
    由葉慶堂以0000000000號行動電話撥打己○○0000000000
    號或0000000000號行動電話表明購買海洛因之數量後，二人再相約在
    彰化縣彰化市○○街ＯＫ便利超商前及同市○○路彰化百貨附近等地，由己○○
    各以一千元及二千元之代價，販賣海洛因給葉慶堂各一次（起訴書載為自同年二
    月九日十三時許起至同年三月十日二十時許止，以每次一千元至二千元之價錢，
    販賣四至五次之第一級毒品海洛因予葉慶堂），販賣第一級毒品所得共三千元。
二、嗣己○○承前之營利概括犯意，於九十三年三月十二日下午九時四十五分許，由
    丙○○以（○四）0000000號電話撥打己○○0000000000號行
    動電話表明購買海洛因之數量後，二人再相約在彰化縣彰化市○○街二二四之一
    號「ＯＫ便利商店」前，由己○○以九百四十元之價錢，販賣第一級毒品海洛因
    一小包（淨重○．二○公克，空包裝袋重○．二四公克）予丙○○，於二人交易
    完成之際，為警持搜索票當場查獲，並扣得己○○已交付給丙○○之第一級毒品
    海洛因一小包（淨重○．二○公克，空包裝袋重○．二四公克，扣於原審法院九
    十三年訴字第四一八號丙○○施用毒品案件）及己○○手持販毒得款九百四十元
    、ＳＩＭ卡（門號：0000000000號）一片、ＯＫＷＡＰ牌行動電話（
    內附門號：0000000000號之晶片卡、序號為00000000000
    0000號）一支。員警復帶同己○○至彰化市○○街二七七之二號前花園內之
    空心磚下，查扣其所有之第一級毒品海洛因四十六小包（合計淨重十．二八公克
    ，空包裝袋重十五．六四公克）、分裝用塑膠袋一大包及削尖吸管二支（削尖吸
    管係供己○○施用毒品所用，此經其供述在卷，已於其另涉之施用毒品案件中併
    予宣告沒收）。員警又帶同己○○至其彰化市○○路○段二三九巷五六號住處，
    查扣其所有之ＢＥＮＱ牌行動電話一支（內附門號：0000000000號之
    晶片卡、序號：000000000000000號）（另在己○○身上口袋及
    黑色皮夾分別查獲五千一百元及三千元，尚無證據證明係供販毒所用或販毒所得
    之財物），始知上情。
三、案經彰化縣警察局移送臺灣彰化地方法院檢察署檢察官偵查起訴。
    理  由
一、訊據被告己○○固不否認其有於上述時、地，以其使用之上開行動電話與甲○○
    、劉俊民、葉慶堂、丙○○等人聯絡，其並有交付三千元之安非他命給劉俊民共
    三次、並曾交付海洛因及安非他命給甲○○及交付二千元之海洛因給葉慶堂，且
    其於被查獲時，確實有交付海洛因一包給丙○○，並向丙○○收取九百四十元等
    事實，惟其矢口否認有何販賣海洛因及安非他命之犯行，辯稱：伊購買毒品係為
    供自己施用的，分裝成大、小包，大包是用來摻入香煙，小包是注射用的，而甲○○及葉慶堂二人係與伊一同出錢合買毒品，劉俊民則是請伊代購安非他命，伊
    再把所買之毒品交與其三人，並不是販賣毒品給其三人；又伊前後共無償交付海
    洛因給丙○○共約五、六次，均未向丙○○收錢，查獲時，伊亦係無償交付海洛
    因一包給丙○○，至丙○○交予伊之九百四十元是丙○○返還之前向伊之借款，
    並非購買海洛因之代價；另伊從未販賣毒品給陳志偉及乙○○，亦不認識其二人
    ，又未曾與乙○○通過電話，且伊更不知乙○○所指之玉皇宮在何處；至000
    0000000號及0000000000號行動電話門號，均是友人送給伊的
    ，伊不常使用，但伊之友人「阿文」會使用該二支電話云云。
二、惟查：被告上開連續販賣第一級毒品海洛因與第二級毒品安非他命之犯行，業據
    證人乙○○自警詢、偵查及原審審理時均證述歷歷，核其前後指證大致相符，並
    經證人陳志偉、甲○○、劉俊民、葉慶堂分別於警詢或偵查中證述綦詳，其等均
    一致證述被告確有於上述時、地，經以前述電話聯絡之方式，用該等代價分別販
    賣海洛因或安非他給其等施用之過程明確，並有被告以其0000000000
    、0000000000號行動電話門號，於前述販賣毒品之時間，與甲○○、
    乙○○、劉俊民、葉慶堂及丙○○電話聯絡之監聽譯文一份（附監聽錄音帶及Ｃ
    Ｄ各一張）、被告於九十三年三月九日販賣安非他命給劉俊民及同年、月十二日
    販賣海洛因給丙○○為警當場查獲之搜證ＶＣＤ各一片及ＶＣＤ翻拍照片三張、
    搜索扣押筆錄、現場照片及甲○○、乙○○、劉俊民、葉慶堂等人指認被告之犯
    罪嫌疑人紀錄表各一紙附卷、上開海洛因共四十七包、分裝袋一包、被告之行動
    電話二支（內附上開門號之晶片卡）及販賣海洛因給丙○○所得之現金九百四十
    元等扣案可相佐證；而案發時丙○○被查扣之海洛因一小包，及被告帶同員警前
    去查扣之四十六包海洛因，經送法務部調查局鑑定後，均確認為海洛因無誤（丙○○被查扣之一包，淨重○．二○公克，空包裝袋重○．二四公克；被告被查扣
    之一包，合計淨重十．二八公克，空包裝袋重十五．六四公克），亦有該局出具
    之鑑定通知書二紙附卷可參。衡諸海洛因乃價格昂貴之毒品，以前揭被告被查獲
    扣案之海洛因數量以觀，苟被告確係供自己吸用，於每日施用劑量不可過多之情
    況下，其施用時間並非短期，則在期間內若因保存不當，在臺灣地區氣候潮濕，
    粉狀物質容易潮解變質之環境下，海洛因即恐因受潮而變質，被告如僅單純施用
    ，實毋須花費高價購買數量如此多之毒品，不但有受潮變質而受損失之風險，並
    需設法保存毒品以防受潮變質，且儲存大批毒品又有可能被查獲，是被告斷不可
    能甘冒前述風險囤積大量毒品僅為供己吸食，亦與常情未合。且被告並不否認其
    確有於上述時、地，分別交付海洛因或安非他命給甲○○、劉俊民、葉慶堂及丙○○等事實，其並有於上述時間，以其行動電話與甲○○、乙○○、劉俊民、葉
    慶堂、丙○○等人通話而為警依法監聽錄音等事實，足見其有以販賣毒品營利之
    目的甚明。被告雖矢口否認有上揭販賣毒品之犯行，並以前開情詞置辯，然查：
  (一)被告販賣海洛因及安非他命給乙○○之犯行，業據證人乙○○始終指證歷歷，並
    有被告與證人乙○○於九十三年二月九日下午二時十三分四十九秒許為購買二千
    元安非他命之電話聯絡監聽錄音譯文一段、證人乙○○指認被告之犯罪嫌疑人紀
    錄表一紙等附卷可參，其確有販賣海洛因及安非他命給乙○○之事實堪可認定；
    被告先辯稱其與乙○○並不相識，然其於原審審理時卻又坦認其於九十三年二月
    九日下午時十三分四十九秒許為警監聽之內容確係其與乙○○之對話，且其選任
    辯護人張智翔律師於本院準備程序時亦陳稱：該段電話監聽內容確係被告與乙○○之對話等語。而被告於本院審理時復辯稱：乙○○曾與丁○○之妻張慧怡交往
    ，伊曾將此事告知丁○○，丁○○就去打乙○○，乙○○得知係伊通風報信，才
    挾怨報復云云。然證人丁○○於本院審理時僅證稱：張慧怡以前是其女友，她於
    其入監服刑時另與乙○○交往，後來是己○○告知其此事，其有去找乙○○，然
    乙○○都避不見面，且其亦不清楚乙○○是否知道是己○○告知其此事的等語，
    依其證詞亦難證明乙○○確實知悉是被告將乙○○與張慧怡交往之事告知丁○○
    ，即難據以推論乙○○對被告有挾怨報復之動機。又證人乙○○於九十三年四月
    二日偵查庭與被告當庭對質時，經檢察官問及「剛才你的眼神不敢直接面對己○○『老鐵』，為何？」時，其答稱：「怕他報復我」等語，可見縱使證人乙○○
    於偵查中確有不敢直接目視被告之情事，惟販賣第一、二級毒品均屬重罪，證人
    乙○○因指證被告販賣第一、二級毒品之犯行，尚須與被告當庭對質，而畏懼被
    告報復，應為人情之常，尚難遽認證人乙○○係因誣指被告販賣第一、二級毒品
    而畏懼被告。準此，被告就此部分先後所供均有出入，實有為己卸責之意，難予
    採信。
  (二)又被告雖坦承其有於上述時、地，分別交付海洛因或安非他命給甲○○、劉俊民
    與葉慶堂，但其否認有販賣海洛因或安非他命給甲○○三人，辯稱其係與甲○○
    、葉慶堂等人合買毒品，劉俊民則係請其代購安非他命，其再把毒品交付給其三
    人云云，且證人甲○○、劉俊民、葉慶堂三人後於原審審理時，亦一致改口否認
    有向被告購買毒品，分別改稱是與被告合買或請被告代購毒品云云。惟被告前於
    警詢或原審初次訊問時，卻一再否認其認識甲○○、劉俊民及葉慶堂三人，與其
    後所稱係與甲○○、葉慶堂合買毒品或代劉俊民購買毒品之說詞顯相出入，是其
    後翻異前詞已有可疑；又被告雖辯稱其係與吳鴻嗚、葉慶堂合買毒品，然若其此
    之所辯為真，則查其電話監聽譯文，其甫於九十三年二月九日下午一時五十八分
    許，與葉慶堂以電話聯絡合買海洛因各一千元，於同日下午五時三十分許，竟又
    與甲○○以電話聯絡要合買海洛因各一千元，同日下午七時十三分，再與甲○○
    以電話聯絡要合買安非他命各一千元，一日之內，竟三次與他人合買毒品，甚而
    其於同年三月十日，又分別與葉慶堂、甲○○以電話聯絡購買海洛因，同年月十
    一日卻再與甲○○聯絡購買海洛因，同年月十三日其即因被查獲販賣海洛因給丙○○而一併扣得海洛因共四十七包，其與他人聯絡購買海洛因之次數與數量之密
    集，顯非單純合買施用可解；而證人甲○○、劉俊民及葉慶堂前於警詢時，經警
    播放其於上述時間打電話向被告購買海洛因或安非他命而為警監聽之電話譯文及
    蒐證錄影ＶＣＤ（劉俊民部分僅錄得九十三年三月九日之交易內容）、請其三人
    說明對話內容之含義時，其三人均明白證述該等對話內容確係其等在向被告表示
    購買毒品之意，三人並一致指認被告之照片，確認被告即係販賣毒品給其三人之
    人，此有上開監聽錄音帶、監聽電話譯文、蒐證ＶＣＤ（劉俊民部分）各一份、
    毒品交易之翻拍照片三張及指認犯罪嫌疑人紀錄表三紙附卷可相佐證，且衡諸被
    告與甲○○三人之通話內容，均明白表示購買毒品之金額（一張、三千或一千、
    二千），其中劉俊民與被告於九十三年三月九日下午五時五十分許之毒品交易之
    過程，甚至為警當場錄影存證，葉慶堂於偵查中亦供述其確有向綽號「老鐵」之
    被告購買毒品無誤，證人乙○○更證述其係葉慶堂指示向被告購買海洛因及安非
    他命，是其等與被告上開毒品交易之犯行已至為明確，則甲○○三人其後於原審
    翻異前詞，顯有迴護被告之意，自不能採為有利於被告之認定。是被告販賣海洛
    因或安非他命給甲○○、劉俊民及葉慶堂之犯行實可認定。
  (三)再被告否認其有販賣海洛因給陳志偉，並辯說其並不認識陳志偉云云，然證人陳
    志偉於原審審理時，卻證稱其見過被告三、四次之多，其二人顯非不相識，則被
    告此之所辯，實有隱瞞之故意；又查陳志偉於警詢時業已明確表示其自九十二年
    十月間起至九十三年一月九日其為警查獲施用海洛因止，每隔三到四天即會撥打
    0000000000號行動電話向綽號「老鐵」之人購買海洛因等語，其後於
    原審法院九十二年度訴字第一三九四號其施用毒品之刑事案件審理中，亦堅稱其
    確實是撥打該支行動電話向持用該門號、綽號「老鐵」之人購買海洛因無誤，其
    於本案原審審理時，亦結證稱是打0000000000號行動電話向持用該門
    號、綽號為「老鐵」之人購買海洛因無誤，雖證人陳志偉於原審審理時否認其所
    指之「老鐵」係本案之被告，並證稱被告之綽號係「阿宗」云云，然被告自始並
    不否認其綽號確為「老鐵」，且觀諸監聽被告之電話譯文所示，撥打被告所持用
    之上開行動電話門號之人在電話中亦均稱呼被告為「老鐵」、「鐵兄」，並無人
    稱呼被告為「阿宗」，而被告於原審審理時亦坦稱上開被監聽之電話確係其與甲○○、乙○○、劉俊民、葉慶堂、丙○○等人之對話，又審諸「老鐵」尚非一般
    尋常之綽號，縱然尚有其他人之綽號為「老鐵」，亦無洽好亦曾使用該0000
    000000號行動電話門號之可能等情，證人陳志偉所指該名持用00000
    00000號行動電話門號之「老鐵」，應係本案之被告無誤。又綜觀證人陳志
    偉之歷次陳述，應可認其係自九十二年十月間起至九十三年一月中旬農曆過年前
    止，共向被告購買十次海洛因，每次五百元。是證人陳志偉其後於原審審理時翻
    異前詞，否認曾向被告購買海洛因，顯係迴護被告之詞，委無足信，難以採為有
    利於被告之認定。
  (四)復查被告於上述時、地，以九百四十元之代價，販賣海洛因一包給丙○○之事實
    ，業經員警於九十三年三月十二日下午九時十七分，監聽被告當時與丙○○電話
    通訊、約定毒品交易之談話內容後，予以蒐證錄音明確，並製有電話譯文一段附
    卷可參，依電話監聽錄音譯文所示，丙○○於電話中明確向被告表示「鐵啊，差
    幾十元啦，一千啦」，被告則回稱「你到再打給我啦」等語，其語意顯係在進行
    交易，後被告與丙○○二人果然於當日下午九時四十五分許，分別前去彰化縣彰
    化市○○街二二四之一號之ＯＫ便利商店前見面，被告當場交付海洛因一包與丙○○，丙○○亦交付九百四十元給被告，其二人間一手交錢、一手交付毒品之過
    程，均為警當場錄影蒐證，隨即當場逮捕其二人，而自被告手中扣得其向丙○○
    所收取之九百四十元，並自丙○○手中扣得被告所交付之海洛因一包，此均有蒐
    證ＶＣＤ一片暨重要畫面翻拍相片九張附卷可參；被告就此雖辯稱當時丙○○係
    要返還之前向伊借用之一千元，但其身上只有九百四十元，始向伊表示差幾十元
    ，且伊係要把該包海洛因無償送給丙○○施用，非販賣給丙○○，並供稱其已無
    償轉讓海洛因給丙○○施用約五、六次云云，而丙○○亦附和被告之辯詞，否認
    有向被告購買海洛因，然查被告於初次警詢時、當員警詢其於上述與丙○○電話
    通話內容所述係指何意時，其原係供稱「．．．內容係他（指丙○○）要向我購
    買戒毒中藥的。他拿現金九百四十元給我，即警方現場於我右手查扣之金錢」，
    後於解送檢察官訊問時，被訊其被逮捕之原因，亦供稱：「在福山街他（指丙○○）要來向我買解藥．．．他要向我買解藥，我家裡解藥剛好用完．．．」，而
    當檢察官進行複訊、訊其「丙○○拿九百四十元給你作何用」時，其又供說：「
    我不知道他要作什用」（見九十三年度偵字第二一九二號偵查卷第二六頁），則
    其對前述監聽電話之內容原係供稱是丙○○有意向其購買戒毒之中藥云云，而對
    丙○○所交付之九百四十元之用意則答稱不知，與其後改口稱九百四十元是丙○○返還其借款之說詞，顯相出入，又被告辯稱該包海洛因是要無償送給丙○○施
    用，然其於初次警詢時係供說：「．．．今日係他們（指丙○○及其女友林美月
    ）要向我買戒毒用的中藥，我才自己拿一包毒品海洛因給他們」，其後於解送檢
    察官偵訊、問其為何拿海洛因給丙○○時，卻供說：「他向我要的」，其後因檢
    察官聲請羈押而被解送原審法院訊問時竟又供稱：「．．．那包是我的，警察抓
    我時是從我身上掉出來的」，則從丙○○手上所扣得之海洛因一包，究係被告自
    行轉讓與丙○○、或是丙○○向被告所索討、甚或被告根本並未把海洛因交給丙○○，就此被告前後供詞亦反覆不定，則其此之所辯，顯有卸責之意，而丙○○
    之證詞，亦有迴護被告之情形，均不能採為有利於被告之認定。被告確有於上述
    時、地，以九百四十元之代價，販賣海洛因一包給丙○○之事實業經員警當場蒐
    證、查獲已至為明確。
  (五)至被告另辯說上述所扣之行動電話門號二個，均是友人送給伊而持有，其平日甚
    少使用，有時也會借給「阿文」使用，而否認有使用該二行動電話進行毒品交易
    云云，然查被告於原審審理時並不否認其確有使用該二個行動電話與甲○○、乙○○、劉俊民、葉慶堂、丙○○等人聯絡而為警監聽錄音之事實，有上開監聽錄
    音帶及電話譯文等附卷可參，且該二個行動電話門號係在被告身上或在其家中所
    查獲，則被告否認有以該二個行動電話進行毒品交易之說詞亦有不實，要無可信
    。
  (六)綜上所述，被告前揭販賣第一級毒品海洛因及第二級毒品安非他命之犯行，均堪
    認定，皆應依法予以論科。
三、核被告所為，係犯毒品危害防制條例第四條第一項、第二項之販賣第一級與第二
    級毒品罪。其販賣毒品前、後持有毒品之行為，已為其販賣毒品之犯行所吸收，
    不另論處。且被告先後多次分別販賣毒品海洛因及安非他命之行為，均時間緊接
    ，所犯構成要件相同，顯皆係基於概括之犯意反覆為之，均應依連續犯之規定以
    一罪論，販賣第二級毒品安非他命部分並依法加重其刑（然販賣第一級毒品海洛
    因部分，因法定刑為死刑、無期徒刑之重罪，依法不得加重）。又其所犯上開二
    罪間，犯意各別，行為互殊，應分論併罰。而被告販賣第一級毒品洛因予乙○○
    之犯行，雖未經檢察官起訴，然因與起訴之販賣第一級毒品洛因部分，有連續犯
    之裁判上一罪關係，為起訴效力之所及，本院自應併予審理。另起訴書所載被告
    販賣海洛因及安非他命之期間雖與本院認定之期間稍有出入（詳細情形如事實欄
    所載），然因未經起訴販賣之期間，與起訴部分，有連續犯之裁判上一罪關係，
    為起訴效力之所及，本院亦應併予審理。
四、原審判決關於被告販賣第一、二級毒品犯行部分，對被告論罪科刑，固非無見，
    惟查：(一)被告於九十三年二月九日當天係於十七時（即下午五時）三十分許與甲○○以電話聯絡買賣海洛因事宜，原審誤認係於十五時三十分許，自有未當；(二)
    被告係以電話與甲○○、乙○○、劉俊民、葉慶堂等人聯絡買賣第一級毒品或第
    二級毒品事宜之後，再至約定處所進行交易，而非於各該通話時點即在約定處所
    與對方交易毒品，原審竟誤認被告與甲○○、乙○○、劉俊民、葉慶堂等人係於
    各該通話時點即在約定處所交易毒品，亦有未洽；(三)扣案包覆上開海洛因之空包
    裝袋四十七個（含已販賣給丙○○之一包，其中四十六包空包裝重十五．六四公
    克，另一包空包裝重○．二四公克，共計重十五．八八公克），有防止毒品裸露
    、逸出及潮濕之功用，並便於攜帶及販賣，其係供販賣毒品所用之物，並非專供
    製造或施用毒品之器具，原審判決依毒品危害防制條例第十八條第一項前段規定
    ，諭知沒收銷燬之，顯有違誤；(四)被告因販賣第一級毒品之所得為一萬三千九百
    四十元，原審判決誤認為二萬五千九百四十元，均難稱妥適。被告上訴意旨猶執
    陳詞以其並未販賣第一、二級毒品云云，其上訴並無理由，惟原審判決既有前揭
    可議之處，自應由本院將原審判決予以撤銷改判。爰審酌被告年輕力壯，好逸惡
    勞，不思從事正當工作回饋社會，反貪圖販售毒品獲取不法利益，且其非法販賣
    第一級毒品海洛因及第二級毒品安非他命供他人施用，對他人身心戕害甚鉅，助
    長社會不良風氣，又其販賣對象甚多，所得非少，所生危害難謂輕微，而被告犯
    後一再否認犯行，毫無悔意，犯後態度欠佳等一切情狀，各量處如主文第二項所
    示之刑，及諭知褫奪公權之期間，並定其應執行之刑，及諭知褫奪公權終身，以
    示懲儆。
五、至扣案海洛因共四十七包（含已販賣給丙○○之一包，合計淨重十．四八公克）
    除包裝袋外，均係當場所查扣之第一級毒品，雖被告已販賣給丙○○之海洛因一
    包（淨重○．二○公克）於原審法院九十三年訴字第四一八號丙○○施用毒品案
    件判決確定後，已經臺灣彰化地方法院檢察署以該署九十三年度執字第三一三八
    號處分命令沒收銷燬完畢乙節，有該案刑事判決及處分命令影本各一份在卷足按
    ，然按沒收物之執行完畢與沒收物之不存在，並非一事，因犯罪依法必須沒收之
    物，固已於另案確定判決諭知沒收，並已執行完畢，對於嗣後判決之被告，仍不
    失為從刑，且在必須沒收之列（最高法院著有九十四年度台上字第一○一七號刑
    事判決可資參照），故上開扣案海洛因共四十七包均應依毒品危害防制條例第十
    八條第一項前段規定，宣告沒收銷燬之。再者，扣案包覆上開海洛因之空包裝袋
    四十七個（合計重十五．八八公克），有防止毒品裸露、逸出及潮濕之功用，並
    便於攜帶以販賣，其係供販賣毒品所用之物，至為顯然；扣案之行動電話二支（
    分別為ＢＥＮＱ牌及ＯＫＷＡＰ牌，序號分別為：0000000000000
    00號、000000000000000）及分裝用塑膠袋一包，均係被告所
    有、供其犯本罪所用或犯本罪預備之物，業經本院查證如上，均應依同條例第十
    九條第一項之規定諭知沒收。又被告販賣第一級毒品所得之一萬三千九百四十元
    （即販賣予陳志偉之所得五千元、販賣予甲○○之所得三千元、販賣予乙○○之
    所得二千元、販賣予葉慶堂之所得三千元、暨案發當天販賣予丙○○之所得九百
    四十元之總金額），依同條例第十九條第一項之規定，應宣告沒收之，除扣案被
    告之販賣第一級毒品所得九百四十元外，其餘販賣第一級毒品所得一萬三千元，
    如全部或一部不能沒收時，以其財產抵償之；而被告販賣第二級毒品所得之二萬
    九千元（即販賣予甲○○之所得一千元、販賣予乙○○之所得一萬九千元、販賣
    予劉俊民之所得九千元之總金額），依同條例第十九條第一項之規定，亦應宣告
    沒收之，如全部或一部不能沒收時，以其財產抵償之。另削尖吸管二支雖係被告
    所有，但無從證明係供其販賣毒品所用，且上開所扣之行動電話門號晶片三片雖
    係供被告毒品交易聯絡所用，但該晶片係行動電話公司所有，且上開物品均非屬
    違禁物，而在被告身上口袋及黑色皮夾所之查獲五千一百元及三千元部分，尚查
    無證據證明該二筆現金係供販毒所用或販毒所得之財物，依法均不能宣告沒收，
    附此敘明。
據上論斷，應依刑事訴訟法第三百六十九條第一項前段、第三百六十四條、第二百九
十九條第一項前段，毒品危害防制條例第四條第一項、第二項、第十八條第一項前段
、第十九條第一項，刑法第十一條前段、第五十六條、第三十七條第一項、第二項、
第五十一條第五款、第八款、第三十八條第一項第二款，判決如主文。
本案經檢察官戊○○到庭執行職務。
中      華      民      國    九十四    年      三      月    三十一    日
                                   臺灣高等法院臺中分院刑事第七庭
                                         審判長法  官　林  榮　龍
                                               法　官  林  宜  民
                                               法　官  許　秀　芬
右正本證明與原本無異。
如不服本判決應於收受送達後十日內向本院提出上訴書狀，其未敘述上訴之理由者並
得於提起上訴後十日內向本院補提理由書（均須按他造當事人之人數附繕本）。
                                               書記官　金  珍  華
中     華     民     國     九十四     年      三      月    三十一     日
附錄論罪法條：
製造、運輸、販賣第一級毒品者，處死刑或無期徒刑；處無期徒刑者，得併科新臺幣
一千萬元以下罰金。
製造、運輸、販賣第二級毒品者，處無期徒刑或七年以上有期徒刑，得併科新臺幣七
百萬元以下罰金。
                                                              　　　　　Ｆ
